臺灣高雄地方法院民事裁定　　　　　　　100年度小上字第3號
上　訴　人　莊康林
訴訟代理人　薛西全律師
　　　　　　劉妍孝律師
　　　　　　邱國逢律師
被上訴人　　柏文健康事業股份有限公司
法定代理人　陳尚文
訴訟代理人　林洵賢
上列當事人間請求給付買賣價金事件，上訴人對於民國99年10月
19日本院高雄簡易庭99年度雄小字第1547號第一審判決提起上訴
，本院裁定如下：
    主  文
上訴駁回。
第二審訴訟費用新臺幣壹仟伍佰元由上訴人負擔。
    理  由
一、按對於小額程序第一審判決之上訴，非以其違背法令為理由
    ，不得為之；又上訴狀內應記載上訴理由，表明下列各款事
    項：(一)、原判決所違背之法令及其具體內容；(二)、依訴訟資
    料可認為原判決有違背法令之具體事實，民事訴訟法第436
    條之24第2 項、第436 條之25分別定有明文。所謂判決違背
    法令，乃指判決不適用法規或適用不當，為同法第468 條所
    明定，此亦為小額事件之上訴程序所準用（民事訴訟法第43
    6 條之32第2 項參照）。故對小額訴訟程序之第一審判決提
    起上訴時，其上訴狀或理由書應具體指摘原判決有何不適用
    法規或適用法規不當之情形，並揭示該法規之條項或其內容
    ；若係成文法以外之法則，應揭示該法則之旨趣；倘為司法
    院解釋或最高法院之判例，則應揭示該判解之字號或其內容
    ；如依民事訴訟法第469 條第1 款至第5 款所列情形為理由
    時，其上訴狀或理由書應揭示合於該條款之事實（最高法院
    71年台上字第314 號判例參照）。如其上訴狀未依此項方法
    表明理由，其上訴即不合法，應駁回其上訴，同法第436 條
    之32第2 項準用第444 條第1 項前段亦有明文。再按，取捨
    證據、認定事實本係事實審法院之職權，原判決苟依卷證資
    料，斟酌全辯論意旨，按論理及經驗法則而為證據之取捨並
    為說明，其認定於形式上並未違背法令，原即不許上訴人指
    摘原判決認定不當而以之為上訴理由（最高法院28年上字第
    1515號判例要旨參照）。
二、上訴意旨略以：上訴人於新會員入會確認書、新會員權益確
    認書及會員合約書簽名時，被上訴人之人員尚未於上開文件
    中填寫有關兩造契約之相關細節，觀諸新會員入會確認書記
    載「我了解購買以下其中一種會籍：□附期限月繳型會籍，
    本人同意每月以信用卡扣款方式付款，為期至少＿個月。□
    月繳型會籍，本人同意每月以信用卡扣繳方式支付月費，如
    無故不支付或延遲支付月費達15日者，會籍將視為自動放棄
    而終止」，以及會員合約書背面「入會規章暨入會須知」第
    8 點：「會員資格終止：…於【會員資格】欄位簽署『月繳
    型會籍』之會員，得依事前約定方式進行每月自動扣款，如
    無故不支付或延遲支付月費達15日者，會籍將視為自動放棄
    而終止。…於【會員資格】欄簽署為『附期限月繳型會籍』
    之會員，如會員因自身事由欲終止會籍者，則除應補繳入會
    時合約優惠價格之差額外，亦應依已使用月費補繳合約優惠
    月費與標準月費之差額。」，可知若選擇以「限期限月繳型
    會籍」入會者，必須事前同意信用卡自動轉帳每月扣款，故
    應填具會員合約書上之「信用卡自動轉帳授權EFT
    authorization 」而屬「月繳型會籍」入會者，得選擇是否
    事前同意由信用卡自動扣款，惟如無故不支付或延遲支付月
    費達15日，會籍視為自動放棄而終止，而對照宣傳單上記載
    「標準會籍不需要綁約，最短使用期限為2 個月，期間不可
    中斷，欲放棄會籍須於30日前告知健身工廠」等語，上開宣
    傳單記載之標準會籍價格因被上訴人舉行體驗課程活動而有
    優惠，入會費為0 元，月費改為1,288 元，因標準會籍無硬
    性規定須簽署信用卡同意扣款，且無需綁約，最短使用期限
    為2 個月，且於會員不支付或遲延月費達15日契約即自動終
    止，故上訴人一次繳付2 個月現金月費及手續費1,000 元共
    3,576 元而同意參加標準會籍。會員合約書上記載「附期限
    月繳型會員」或「優惠價格」入會者，須同意信用卡自動轉
    帳授權，上訴人既依會員合約書約定簽署信用卡自動轉帳授
    權（EFT ），豈能僅繳付2 個月之月費即可獲准參加會員合
    約書上之「附期限月繳型會員」及「優惠價格」會籍! 此亦
    徵上訴人主張並非無據。原審未查，逕為不利於上訴人之判
    斷，有未斟酌全辯論意旨之違誤，原判決違背法令。為此，
    爰依法提起上訴，請求廢棄原判決，並駁回被上訴人於第一
    審之訴。
三、經查，上訴人固辯稱其所參加者為宣傳單上所載標準會籍，
    無須綁約，最短使用期限為2 個月，其僅同意參加2 個月等
    語，惟上訴人係依月費1,288 元、入會費0 元之優惠價格入
    會，繳納手續費1,000 元及2 個月月費2,576 元合計3,576
    元入會，此與宣傳單上所載標準會籍之入會費為9,000 元、
    月費為2,488 元、手續費為1,000 元不符，上訴人辯稱宣傳
    單記載之標準會籍價格因被上訴人舉行體驗課程活動而改為
    上開優惠價格等節，並未舉證以實其說；佐以宣傳單上所載
    標準會籍價格與會員合約書上記載之單月使用價格方案相符
    ，足見僅有繳納單月使用價格者方屬標準會籍而得享有無需
    綁約、最短使用期限2 個月之資格，上訴人既已於會員合約
    書上簽名，就此自難諉為不知，上訴人復未舉證優惠價格亦
    享有不需綁約而最短使用期限2 個月之資格；準此，原審認
    定上訴人非屬宣傳單所載標準會籍，核與論理及經驗法則無
    違。又會員合約書及新會員入會確認書固記載「附期限月繳
    型會員」應以信用卡自動轉帳方式繳納會費，然此僅為繳納
    方式之條款，尚非健身會員契約之必要之點，上訴人未於會
    員合約書上填寫信用卡自動轉帳授權資料，與入會價格及期
    限之約定無關，並無礙於兩造健身會員契約之成立，此觀民
    法第153 條規定自明，上訴人辯稱其僅繳納2 個月月費即無
    可能獲准參加「附期限月繳型會籍」，顯不可採。綜上所述
    ，上訴意旨所辯係指摘原審取捨證據、認定事實，均無足採
    ，難認原判決有未斟酌全辯論意旨之違誤，且原判決就證據
    之取捨並無違背論理及經驗法則，其認定於形式上並未違背
    法令，自不許上訴人指摘原判決認定不當而以之為上訴理由
    。從而，依前揭說明，本件上訴為不合法，應予以駁回。
四、末按於小額訴訟之上訴程序，法院為訴訟費用之裁判時，應
    確定其費用額，民事訴訟法第436 條之19第1 項、第436 條
    之32第1 項定有明文。本件第二審裁判費用為1,500 元，應
    由上訴人負擔，爰併為裁定如主文第二項所示。
五、據上論結，本件上訴為不合法，依民事訴訟法第436 之32第
    1 、2 項、第436 條之19第1 項、第444 條第1 項前段、第
    95條、第78條，裁定如主文。
中    華    民    國   100    年    8     月    8     日
                  民事第六庭  審判長法  官  陳嘉惠
                                    法  官  曾子珍
                                    法  官  林書慧
以上正本係照原本作成。
本裁定不得抗告。
中    華    民    國   100    年    8     月    8     日
                              書記官  史華齡